臺灣臺南地方法院刑事判決
111年度易字第117號
公  訴  人  臺灣臺南地方檢察署檢察官
被      告  許瑋婕



上列被告因竊盜案件，經檢察官提起公訴（110年度營偵字第234
8號），本院判決如下：
    主  文
許瑋婕犯竊盜罪，處有期徒刑參月，如易科罰金，以新臺幣壹仟
元折算壹日。未扣案之犯罪所得「老子有＄吉祥如意包遊戲光碟
」參片沒收之，於全部或一部不能沒收或不宜執行沒收時，追徵
其價額。
    事  實
一、許瑋婕基於意圖為自己不法所有之犯意，於民國110年3月23
    日23時22分許，在臺南市○○區○○路000號全家便利超商，徒
    手竊取店內之「老子有＄吉祥如意包遊戲光碟」3片，未經結
    帳即逕行離去，嗣該店店長顏郁庭發現光碟遭竊，調閱監視
    器，並報警循線查獲。
二、案經顏郁庭訴請臺南市政府警察局新營分局報請臺灣臺南地
    方檢察署檢察官偵查起訴。
    理  由
一、本判決所引用被告以外之人於審判外之言詞或書面陳述，檢
    察官、被告許瑋婕於本院審理中均表示同意作為證據使用（
    見本院卷第201頁），且迄至言詞辯論終結前均未聲明異議
    ，本院審酌上開證據資料製作時之情況，尚無違法不當及證
    明力明顯過低之瑕疵，亦認為以之作為證據應屬適當，爰依
    刑事訴訟法第159條之5規定，認均有證據能力。另本判決引
    用之非供述證據，均依法定程序取得，經合法調查程序，與
    待證事實間復具相當關聯性，無不得為證據情形，依刑事訴
    訟法第158條之4反面解釋，均有證據能力。
二、訊據被告不否認其於前揭時間，有到臺南市○○區○○路000號
    全家便利超商等情，然矢口否認有何前揭竊盜之不法犯行，
    辯稱：我沒有偷別人東西，我只是拿起來看看，後來有放回
    去云云。經查：
(一)被告於上開時、地竊取「老子有＄吉祥如意包遊戲光碟」3片
    ，未經結帳即逕行離去等情，業據證人即告訴代理人顏郁庭
    於警詢、偵查中指述：我在店內清點物品，盤點是每次交接
    班都會作，一天盤點3次，案發發現數量有短缺，之後就調
    閱店內監視器，發現於110年3月23日23時43分(監視器快25
    至26分鐘)有一名女子與一名男子攜1隻狗進入店內，走到資
    訊用品區看3C產品，該女子就拿老子有＄吉祥如意包光碟至
    座位區，然後移動到有柱子擋住的椅子，之後該3片光碟(價
    值共計新臺幣297元，一盒包裝內有1片)就不見了；一起前
    往之男子名字叫王楚蒼等語明確(警卷第5、9頁)，並有上開
    失竊之光碟外觀照片1張存卷可憑。
(二)又經本院勘驗上開店家之監視錄影光碟查閱，被告確實有於
    110年3月23日23時22分許起在貨架前撇頭觀看監視器鏡頭，
    並取出3片光碟至座位區最後面位置，將3片光碟放置於桌上
    ，並持續看監視器鏡頭處，再將光碟挪至自己大腿上，往內
    側座位移動，隱蔽到柱子後方，之後即與同行男子至冷凍櫃
    前，再由該男子手拿2樣圓柱狀商品至櫃臺結帳，最後在該
    店內徘徊、逗留至同日23時36分離開，期間王楚蒼撥弄光碟
    貨架明顯可見貨品鬆動、有商品遭取走所騰出之空間，且被
    告並無將3片光碟擺回貨架之情事，有勘驗筆錄1份及截圖54
    張在卷可稽(警卷第43至63頁、本院卷第202至205、211至22
    9頁)。參以被告坦承於案發時、地其確實有前往上開便利商
    店等情。足認上開證人所述非虛，被告確實有為上開竊取光
    碟3片之犯行，應可認定。
(三)被告雖否認犯行，並聲請傳喚當日與被告一同前往上開便利
    商店之王楚蒼為證。
　1.然查針對本案失竊之光碟，被告於警詢、本院審理中均辯稱
    ：上開光碟我看完就放回3C用品區等語(警卷第29頁、本院
    卷第172、207頁)。但在本院詢問被告有關上開勘驗內容及
    證人顏郁庭證述之意見時，被告又改稱：其就上開光碟，有
    跟店員說晚一點會去繳錢，後面也確實有去繳錢，是店員誣
    告等語(本院卷第205至206頁)，可見其前後所辯迥異，倘若
    其所辯為真，豈有為如此矛盾陳述之可能。
　2.再者，證人王楚蒼於警詢中證述：被告有拿光碟起來看，當
    時其拿狗罐頭要去結帳，有看到被告從座位區起身，應該是
    將光碟拿回去放；被告都待在我身邊；我回到家沒有看到光
    碟云云(警卷第37、39頁)。然查上開監視錄影畫面業已顯示
    被告並未將光碟放回原3C貨架之位置，且王楚蒼與被告在上
    開便利商店內有分開活動等情，可見證人王楚蒼上開證述與
    客觀事證不合。被告與王楚蒼為同居之男女朋友(警卷第31
    、35頁、本院卷第173、199頁)，可見其等具有相當情誼，
    證人王楚蒼上開證詞，應屬迴護被告之詞，難以採信。且證
    人王楚蒼前開證述業經本院論述為不可採，且與客觀監視器
    畫面不合，自無再予傳訊之必要，併此指明。
　3.承上，被告所辯前後不一，且與客觀事證不合，難以採信。
(四)綜上，再再顯示，被告前揭所辯，不足採憑。本件被告上揭
    竊盜犯行，事證明確，自應依法論罪科刑。
三、核被告所為，係犯刑法第320條第1項之普通竊盜罪。爰審酌
    被告之前科素行，且其尚非無謀生能力，竟恣意竊取他人財
    物，顯見其法紀觀念淡薄，並兼衡其犯罪之手段，從事按摩
    店工作，子女均由親友照顧之家庭生活狀況、所竊財物價值
    、迄未與被害人達成和解賠償損害，及犯罪後矢口否認犯行
    未見悔意等一切情狀，量處如主文所示之刑，並諭知易科罰
    金之折算標準，以示懲儆。
四、被告本件未扣案之犯罪所得即竊得之「老子有＄吉祥如意包
    遊戲光碟」3片，依刑法第38條之1第1項、第3項規定宣告沒
    收，於全部或一部不能沒收或不宜執行沒收時，追徵其價額
    。
據上論斷，應依刑事訴訟法第299條第1項前段，判決如主文。
本案經檢察官林慧美提起公訴，檢察官莊士嶔到庭執行職務。
中　　華　　民　　國　　111 　年　　8 　　月　　25　　日
                  刑事第十五庭  法  官  李音儀
以上正本證明與原本無異。
如不服本判決應於收受本判決後20日內向本院提出上訴書狀，並
應敘述具體理由。其未敘述上訴理由者，應於上訴期間屆滿後20
日內向本院補提理由書狀（均須按他造當事人之人數附繕本）「
切勿逕送上級法院」。 
　　　　　　　　　　　　　　　　書記官　陳怡蓁　　　　　
中　　華　　民　　國　　111 　年　　8 　　月　　25　　日
附錄本案論罪科刑法條全文：
中華民國刑法第320條：
意圖為自己或第三人不法之所有，而竊取他人之動產者，為竊盜
罪，處5  年以下有期徒刑、拘役或 5 百元以下罰金。
意圖為自己或第三人不法之利益，而竊佔他人之不動產者，依前
項之規定處斷。
前二項之未遂犯罰之。